【裁判字號】    97,交聲,1602
【裁判日期】    971009
【裁判案由】    違反道路交通管理處罰條例聲明異議
【裁判全文】
臺灣桃園地方法院刑事裁定            97年度交聲字第1602號
異  議  人  甲○○
上列受處分人因違反道路交通管理處罰條例案件，對於原處分機
關交通部公路總局新竹區監理所中壢監理站97年8月13日所為之
處分（原處分案號：壢監裁字第裁53-D00000000號），聲明異議
，本院裁定如下：
    主  文
異議駁回。
    理  由
一、原處分意旨略以：異議人即受處分人甲○○於民國96年12月
    25日下午2時21分許，駕駛2658-MR號自用小客車，行經桃園
    縣大溪鎮台3乙線0.3公里限速為每小時60公里處，以時速73
    公里之速度，超速行駛，而為該處固定式測速照相機拍攝，
    經警以「限速60公里、經測速時速73公里、超速13公里、未
    滿20公里」為由逕行舉發，掣開桃縣刑交字第D00000000 號
    舉發違規通知單，嗣由交通部公路總局新竹區監理所中壢監
    理站，依道路交通管理處罰條例第40條之規定，裁處異議人
    罰鍰新臺幣（下同）2200元。
二、異議意旨略以：異議人甲○○實際並未收受舉發違規通知單
    ，然竟因此遭加重罰鍰，為此聲明不服云云。
三、按「汽車駕駛人，行車速度，超過規定之最高時速，或低於
    規定之最低時速，除有第43條第1項第2款情形外，處新臺幣
    1200元以上2400元以下罰鍰」。次按道路交通管理事件統一
    裁罰基準及處理細則第5條規定，有關文書送達之程序，依
    行政程序法之規定。而依行政程序法第72條第1項、第73條
    第1項、第74條第1項、第2項之規定，送達於應受送達人之
    住居所、事務所或營業所為之，但在行政機關辦公處所或他
    處會晤應受送達人時，得於會晤處所為之；又於應送達處所
    不獲會晤應受送達人時，得將文書付與有辨別事理能力之同
    居人、受僱人或應送達處所之接收郵件人員；又送達不能依
    前2條規定為之者，得將文書寄存送達地之地方自治或警察
    機關，若由郵務機關送達者，得將之寄存於送達地之郵政機
    關，並作送達通知書2份，1份黏貼於應受送達人住居所、事
    務所、營業所或其就業處所門首，另1份交由鄰居轉交或置
    於該送達處所信箱或其他位置，以為送達。次按民事訴訟文
    書之寄存送達，依民事訴訟法第138條第2項規定，自寄存之
    日起，經10日發生效力，此因應受送達人未必能即時領取訴
    訟文書而知悉其內容，故特設此規定以保障其權益。行政程
    序法雖未如前述民事訴訟法增設第138條第2項規定，但基於
    保障應受送達人權益之同一理由，解釋上應認為有上開規定
    之類推適用，合先敘明。
四、經查：
  (一)異議人於96年12月25日下午2 時21分許，駕駛車牌號碼為
    2658-MR 號自用小客車，行經桃園縣大溪鎮台3 乙線0.3 公
    里限速為每小時60公里處，以時速73公里之速度，超速行駛
    之違規事實，係異議人所不爭執者，並有異議人之陳述單、
    舉發違規照片影本各1 份在卷可稽，足見異議人確有上開違
    規情事，堪予認定。
  (二)異議人雖辯稱：伊並未收受舉發違規通知單云云，然查，被
    告戶籍地址係「桃園縣平鎮市○○路670 號1 號7 樓」，乃
    異議人所不否認者，復有法務部戶役政連結作業系統個人基
    本資料表1 紙在卷可參，而原舉發機關桃園縣政府警察局於
    97年1 月21日所作成之桃警刑交字第D00000000 號舉發違規
    通知單，經投遞至異議人前開戶籍地時，因不獲會晤應受送
    達人，招領逾期退回，復再次投遞仍未會晤應受送達人，即
    於97年1 月30日將文書寄存於送達地之郵政機關，並做送達
    通知書置於異議人前開住處信箱等情，此有交通部公路總局
    新竹區監理所中壢監理站竹監壢字第0972005141號函、舉發
    違規通知單之送達證書影本各1 份附卷可考，依前所述，應
    認該舉發違規通知書於97年1 月30日寄存送達之日起10日發
    生送達效力。
  (三)綜上所述，異議人於前開時間、地點，違規超速，而為警舉
    發違規，且舉發違規通知單業已合法送達等節已可認定。
五、原處分機關據以裁處異議人罰鍰2200元，經核並無違誤。異
    議人以其並未收受舉發違規通知單，向本院院聲明異議，為
    無理由，應予駁回。爰裁定如主文。
六、據上論斷，應依道路交通案件處理辦法第19條，裁定如主文
    。
中  華  民    國    97    年     10     月     9      日
                          交通法庭  法  官    江春瑩
以上正本證明與原本無異。
如不服本裁定，應於裁定送達後5 日內向本院提出抗告狀。
                                    書記官    羅婉榕
中    華    民    國    97    年    10    月    9    日


司法院資訊處製作；財團法人民間司法改革基金會備份。
